【裁判字號】    89,訴,553
【裁判日期】    890720
【裁判案由】    毒品危害防制條例
【裁判全文】
臺灣板橋地方法院刑事判決                          八十九年度訴字第五五三號
    公  訴  人  臺灣板橋地方法院檢察署檢察官
    被      告  林金丞
             （即乙○○
右列被告因違反毒品危害防制條例案件，經檢察官提起公訴 (八十九年度偵字第二四
八七號)，本院判決如左：
    主  文
林金丞（即乙○○）無罪。
    理  由
一、公訴意旨略以：被告林金丞（即乙○○）基於概括犯意，自民國八十八年一月起
    至八十八年二月初止，在台北縣永和市○○路四十三號，連續二次無償轉讓第二
    級毒品安非他命於甲○○施用，嗣於八十九年一月二十一日，為警持搜索票搜索
    台北市○○路○段三七二巷一０一弄三一六號三樓時，查獲甲○○施用毒品，經
    甲○○供出上情。因認被告林金丞所為，係涉有違反毒品危害防制條例第八條第
    二項之轉讓第二級毒品罪嫌。
二、公訴人認被告涉有上開罪嫌，係以證人甲○○於警訊時所證，惟其主要論據，訊
    據被告林金丞堅決否認有非法轉讓第二級毒品安非他命之罪行，辯稱：甲○○說
    他拿不到安非他命，問我有沒有朋友可以拿得到，我就和他一起合買，共二次，
    一次是在台北市○○○路向綽號「阿峰」的朋友拿一公克的安非他命，共新台幣
    （下同）三千元，我出一千元，甲○○出二千元。另一次是在永和市○○路向綽
    號「阿南」的朋友拿三公克、五千元的安非他命，我出三千元，甲○○出二千元
    ，甲○○分得大約一公克，我分得二公克等語。
三、按犯罪事實應依證據認定之，無證據不得推定其犯罪事實，刑事訴訟法第一百五
    十四條定有明文。又認定犯罪事實應憑積極證據，倘積極證據不足以為不利於被
    告事實之認定時，即應為有利被告之認定，更不必有何有利之證據，最高法院三
    十年上字第八一六號著有判例，所謂「積極證據足以為不利被告事實之認定」，
    依據同院七十六年臺上字第四九八六號判例意旨，係指據為訴訟上證明之全盤證
    據資料，在客觀上以達於通常一般之人均不致於有所懷疑，而得確信被告確曾犯
    罪之程度；若未達到此一程度，而有合理懷疑之存在時，即無從為被告有罪之確
    信。經查，證人甲○○於本院審理時到庭證稱：「（問：被告乙○○是否在八十
    八年一月起至八十八年二月初，在台北縣永和市○○路四十三號，連續二次無償
    轉讓安非他命給你？）我們是共同去永和河堤、林森北路附近，對方我不認識，
    所以我把錢交給「阿漢」，就是被告林金丞，由他向對方買安非他命，每次我出
    二千元，被告出多少錢我不知道，因為每次都是他和對方談。買來後，我拿我的
    份就離開，重量我不清楚，是一小包。（問：在警訊時為何說是被告轉賣給你？
    ）我是說我將錢交給被告，我沒有說是向被告購買，我不知道為何筆錄這樣寫，
    當時筆錄我沒仔細看」等語（見本院八十九年六月十四日筆錄）。是依證人甲○
    ○於本院所證，經核與被告林金丞於警訊時及偵、審中所供互核相符，證人甲○
    ○並且否認於警訊時曾供稱，其安非他命係向被告購買等語。則證人甲○○於警
    訊時及本院審理時前後所證互相矛盾，顯有瑕疵，能否遽為採信顯有疑義，是自
    不得僅以證人甲○○於警訊所供採為認定被告非法轉讓安非他命犯行之唯一證據
    。且被告自始即否認非法轉讓安分他命之犯行，而證人甲○○於警訊時供稱向被
    告「購買」安非他命云云，復經證人甲○○所堅決否認，依證人甲○○於本院所
    證及被告林金丞所自白，其二人係共同出資向林金丞友人綽號「阿峰」及「阿南
    」之人購買安非他命等語，則被告所為亦僅係幫助施用第二級毒品安非他命，尚
    與轉讓第二級毒品之罪行有間，因被告前有施用第二級毒品之罪行於同案經查獲
    後，經檢察官聲請本院以八十九年度毒聲字第六三七號裁定送觀察、勒戒處所觀
    察勒戒後，認無繼續施用毒品之傾向，而由台灣板橋地方法院檢察署檢察官以八
    十九年度毒偵字第一○一九號為不起訴處分確定，此有該不起處分書一件附卷可
    稽，本件被告前開幫助甲○○施用第二級毒品安非他命之行為，應為被告施用第
    二級毒品犯行所吸收，是本件亦不得依幫助施用第二級毒品安非他命處斷。此外
    ，復查無其他積極確切之證據足資認定被告有前開轉讓安非他命之犯行，既不能
    證明被告犯罪，依右開說明，自應依法為被告無罪之諭知。
據上論斷，應依刑事訴訟法第三百零一條第一項，判決如主文。
本案經檢察官鄭嘉欣到庭執行職務
中      華      民      國    八十九    年      七      月     二十     日
                                      臺灣板橋地方法院刑事第一庭
                                          法  官    胡  堅  勤
右正本證明與原本無異。
如不服本判決，應於判決送達後十日內，向本院提出上訴狀。
                                          書記官    劉  文  美
中      華      民      國    八十九    年      七      月     二十     日


司法院資訊處製作；財團法人民間司法改革基金會備份。
